臺灣新北地方法院民事判決
111年度金字第18號
原      告  張伊芳  


訴訟代理人  洪英傑  


被      告  李聖文  

上列當事人間請求侵權行為損害賠償事件，原告提起刑事附帶民
事訴訟（110年度附民字第462號），經本院刑事庭移送前來，本
院於民國111年5月25日言詞辯論終結，判決如下：
    主  文
被告應給付原告新臺幣柒拾肆萬貳仟元，及自民國一百一十年八
月二十八日起至清償日止，按週年利率百分之五計算之利息。
訴訟費用由被告負擔。
本判決得假執行。
    事  實
一、原告主張：被告前夥同真實姓名年籍不詳通訊軟體「微信」
    暱稱為「愛馬仕」（下稱「愛馬仕」）等詐欺集團成員，於
    民國109年9月29日上午10時許起，先由該詐欺集團不詳成員
    ，陸續假冒為信義分局警官、鄭隊長及檢察官，撥打電話向
    原告佯稱其在中國信託商業銀行申設之帳戶涉及洗錢，金額
    高達新臺幣（下同）350萬元，因偵辦案件需要，需提供現
    金50萬元及其申設之元大商業銀行帳號000000000○○○○○號帳
    戶（帳號詳卷，下稱元大銀行帳戶）及中華郵政股份有限公
    司帳號000000000○○○○○號帳戶（帳號詳卷，下稱郵局帳戶）
    之提款卡及密碼云云，致原告陷於錯誤，而於同日中午12時
    30分許，依指示將現金50萬元、元大銀行帳戶及郵局帳戶之
    提款卡、書寫密碼之紙條均裝入信封內，置於其新北市三重
    區大同南路住處樓下之信箱內。被告則依「愛馬仕」之指示
    ，於同日中午12時47分許，前至該信箱取去上開裝有現金與
    提款卡之信封，並搭車前往臺北市政府警察局中山分局附近
    之自動櫃員機，持上開二帳戶之提款卡插入自動櫃員機並輸
    入密碼，以此不正方式接續提領原告元大銀行帳戶之存款14
    萬5,000元、郵局帳戶之存款9萬7,000元，再於同日晚間分
    別前往臺北市林森北路一帶、復興南路某公園等處，將上開
    提領現金24萬2,000元及信封內之50萬元交予詐欺集團其他
    成員，以此方式掩飾上開詐欺所得之去向，並獲得報酬4萬
    元。而被告則因上開詐欺等行為，經本院以110年度金訴字
    第350號判決判處被告犯3人以上共同冒用公務員名義詐欺取
    財罪，處有期徒刑1年5月確定。又被告夥同上開詐欺集團成
    員，共同以上開不法詐欺行為，向原告詐得款項共計74萬2,
    000元（計算式：50萬元＋14萬5,000元＋9萬7,000元＝74萬2,0
    00元），致原告受有損害，原告自得請求被告賠償74萬2,00
    0元。爰依侵權行為之法律關係提起本件訴訟等語，並聲明
    ：㈠被告應給付原告74萬2,000元，及自起訴狀繕本送達翌日
    起至清償日止，按週年利率5％計算之利息。㈡願供擔保，請
    准宣告假執行。
二、被告則稱：認諾原告之請求等語。
三、按當事人於言詞辯論時為訴訟標的之認諾者，應本於其認諾
    為該當事人敗訴之判決，民事訴訟法第384條定有明文。復
    按被告既於言詞辯論時為訴訟標的之認諾，法院即應不調查
    原告所主張為訴訟標的之法律關係是否果屬存在，而以認諾
    為該被告敗訴之判決基礎（最高法院45年台上字第31號判例
    意旨參照）。經查，原告請求被告賠償74萬2,000元及其遲
    延利息，既經被告於本院111年5月25日言詞辯論時表示同意
    原告之請求，並為認諾在案（見本院卷第37至38頁），揆諸
    前揭規定及裁判意旨，本院就原告之請求，自應本於被告之
    認諾為其敗訴之判決。從而，原告本於侵權行為之法律關係
    ，請求被告給付74萬2,000元，及自起訴狀繕本送達翌日即1
    10年8月28日（見附民卷第13頁）起至清償日止，按週年利
    率5％計算之利息，為有理由，應予准許。
四、本件係本於被告認諾所為之判決，依民事訴訟法第389條第1
     項第1款規定，應由本院依職權宣告假執行。至原告雖陳明
    願供擔保聲請宣告假執行，然其聲請僅係促使法院為職權之
    發動，爰不另為供擔保准予假執行之諭知。
五、訴訟費用負擔之依據：民事訴訟法第78條。 
中　　華　　民　　國　　111 　年　　5 　　月　　31　　日
                  民事第七庭    法　官　李宇銘
以上正本係照原本作成。
如對本判決上訴，須於判決送達後20日之不變期間內，向本院提
出上訴狀。如委任律師提起上訴者，應一併繳納上訴審裁判費。
中　　華　　民　　國　　111 　年　　5 　　月　　31　　日
　　　　　　　　　　　　        書記官  李律廷